【裁判字號】    99,訴,969
【裁判日期】    991116
【裁判案由】    違反毒品危害防制條例
【裁判全文】
臺灣屏東地方法院刑事判決               99年度訴字第969號
公  訴  人  臺灣屏東地方法院檢察署檢察官
被      告  甲○○
上列被告因違反毒品危害防制條例案件，經檢察官提起公訴（99
年度毒偵字第1516號），因被告於準備程序中就被訴事實為有罪
之陳述，經告知簡式審判程序之旨，並聽取當事人之意見後，經
本院合議庭裁定由受命法官獨任進行簡式審判程序，判決如下：
    主  文
甲○○施用第二級毒品，處有期徒刑月，扣案甲基安非他命吸
食器（含玻璃球）壹組沒收；又施用第一級毒品，處有期徒刑柒
月。應執行有期徒刑玖月，扣案甲基安非他命吸食器（含玻璃球
）壹組沒收。
    事  實
一、甲○○前於民國96年間因施用毒品案件，經本院以96年度毒
    聲字第39號裁定送觀察、勒戒，於96年4 月2 日因無繼續施
    用傾向執行完畢釋放，並由屏東地方法院檢察署檢察官為不
    起訴處分確定。詎仍不知悔改，明知海洛因、甲基安非他命
    分係毒品危害防制條例第2 條第2 項第1 、2 款明定之第一
    、二級毒品，不得持有及施用，竟仍基於施用第一、二級毒
    品海洛因、甲基安非他命之犯意，先於99年6 月28日上午10
    時許，在屏東縣萬丹鄉友人住處，以將甲基安非他命置於玻
    璃球內以火燒烤後，吸食所產生煙霧方式，施用甲基安非他
    命1 次。後再於99年6 月29日夜間10時40分許，在上開友人
    住處，以將海洛因摻入香菸內點火燒烤吸食其霧化氣體方式
    ，施用海洛因1 次。嗣於99年6 月30日下午12時50分許，經
    警持本院99年度聲搜字第512 號搜索票至內埔鄉○○路26號
    搜索，當場查獲並扣得甲○○所有供施用甲基安非他命之吸
    食器（含玻璃球）1 組。
二、案經屏東縣政府警察局潮州分局報告臺灣屏東地方法院檢察
    署檢察官偵查起訴。
    理  由
一、按除被告所犯為死刑、無期徒刑、最輕本刑為3 年以上有期
    徒刑之罪或高等法院管轄第一審案件者外，於法院行準備程
    序進行中，被告先就被訴事實為有罪之陳述時，審判長得告
    知被告簡式審判程序之旨，並聽取當事人、代理人、辯護人
    及輔佐人之意見後，裁定進行簡式審判程序；受命法官行準
    備程序，與法院或審判長有同一之權限，刑事訴訟法第 273
    條之1 第1 項、第279 條第2 項前段分別定有明文。查本件
    被告甲○○所犯非為死刑、無期徒刑、最輕本刑為3 年以上
    有期徒刑之罪或高等法院管轄第一審案件，其於本院99年11
    月2 日準備程序進行中，先就前揭被訴事實為有罪之陳述（
    見本院卷第25頁反面），經受命法官告知簡式審判程序之旨
    ，並聽取當事人之意見後，本院合議庭認無不得或不宜改依
    簡式審判程序進行之處，爰依刑事訴訟法第273 條之1 第1
    項，裁定本件由受命法官獨任進行簡式審判程序。並依刑事
    訴訟法第159 條第2 項、第273 條之2 規定，本件不適用同
    法第159 條第1 項關於傳聞法則之規定，證據調查亦不受同
    法第159 條第1 項、第161 條之2 、第161 條之3 、第163
    條之1 及第164 條至第170 條規定之限制，合先敘明。
二、上揭事實，業據被告於偵查、本院準備程序及審理時均坦承
    不諱（見偵卷第4 、5 頁，本院卷第25頁反面、第27頁反面
    ），並有屏東縣政府警察局潮州分局搜索扣押筆錄1 份、扣
    押物品目錄表1 紙、屏東地檢署扣押物品清單1 紙、照片4
    張在卷可稽（見警卷第8 至10、11頁，本院卷第11、15頁）
    ，復有甲基安非他命吸食器（含玻璃球）1 組扣案足憑。另
    經將被告於99年6 月30日下午2 時45許所採集之尿液，送台
    灣檢驗科技股份有限公司鑑定，經以EIA 酵素免疫分析法初
    步檢驗、並以GC/MS 氣相層析/ 質譜儀法確認檢驗，結果判
    定確呈甲基安非他命及嗎啡陽性反應等情，有屏東縣警察局
    潮州分局毒品案件受檢人尿液採證編號姓名對照表、台灣檢
    驗科技股份有限公司99年7 月19日編號KH/2010/00000000號
    濫用藥物檢驗報告各1 紙在卷可證（見警卷第14頁、偵卷第
    13頁），可知被告確有於上揭採尿時間前施用海洛因與甲基
    安非他命甚明。上揭證據亦足補強被告自白，堪認被告自白
    與事實相符，應屬真實。本件事證明確，被告犯行洵堪認定
    。
三、按觀察、勒戒或強制戒治執行完畢釋放後，5 年內再犯毒品
    危害防制條例第10條之罪者，檢察官應依法追訴，觀之同條
    例第23條第2 項規定自明。查本件被告有如事實欄一之觀察
    、勒戒執行完畢紀錄，有臺灣高等法院被告前案紀錄表1 份
    在卷可稽，其於96年4 月2 日經觀察、勒戒執行完畢釋放後
    ，即於5 年內，再犯本件施用第一、二級毒品罪，自應依法
    論科。
四、按海洛因、甲基安非他命分別為毒品危害防制條例第2 條第
    2 項第1 款、第2 款明定之第一、二級毒品，未經許可，不
    得持有及施用。是核被告所為，係犯毒品危害防制條例第10
    條第1 項之施用第一級毒品罪及同條第2 項之施用第二級毒
    品罪。又被告持有海洛因、甲基安非他命後進而施用，其持
    有之低度行為均應被其施用之高度行為所吸收，俱不另論罪
    。再被告所犯上開2 罪，犯意個別、行為互殊，應予分論併
    罰。爰審酌被告經觀察、勒戒後仍未能戒除毒癮，仍再犯本
    案，顯見其對戒毒意志不堅，然施用毒品自我戕害，所生危
    害非大，且事後坦承犯罪、尚具悔意，犯後態度堪稱良好，
    復衡其犯罪動機、目的及手段等一切情狀，分別量處如主文
    所示之刑，並定應執行之刑。公訴人就被告所犯施用第一、
    二級毒品罪，分別求處有期徒刑6 月、2 月，固非無見，惟
    本院認以量處如主文所示之刑為適當，公訴人之求刑，核屬
    過輕，附此敘明。又扣案甲基安非他命吸食器（含玻璃球）
    1 組（臺灣屏東地方法院檢察署99年度保管字第1264號扣押
    物品清單編號4 ，見本院卷第11頁），為被告所有，且供其
    犯本件施用第二級毒品罪所用，業據被告自供述明確（見本
    院卷第25頁反面），依刑法第38條第1 項第2 款，併予宣告
    沒收。另被告持有之海洛因、甲基安非他命均已施用耗盡，
    供其犯本件施用第一級毒品所用之香菸亦已丟棄滅失，亦業
    經被告供承明確（見本院卷第25頁反面），亦無證據證明現
    尚存在或屬違禁物，爰不併予宣告沒收，附此敘明。
據上論斷，應依刑事訴訟法第273 條之1 第1 項、第299 條第 1
項前段，毒品危害防制條例第10條第1 項、第2 項，刑法第11條
前段、第51條第5 款、第38條第1項第2款，判決如主文。
本案經檢察官陳立興到庭執行職務。
中    華    民    國    99    年    11    月    16    日
                  刑事第五庭    法  官  黃柏霖
以上正本證明與原本無異。
如不服本判決應於收受判決後10日內向本院提出上訴書狀，並應
敘述具體理由；其未敘述上訴理由者，應於上訴期間屆滿後20日
內向本院補提理由書（均須按他造當事人之人數附繕本）「切勿
逕送上級法院」。
中    華    民    國    99    年    11    月    16    日
                                書記官  史安琪
論罪科刑法條：毒品危害防制條例第10條第1項、第2項。
毒品危害防制條例第10條
施用第一級毒品者，處 6 月以上 5 年以下有期徒刑。
施用第二級毒品者，處 3 年以下有期徒刑。

司法院資訊處製作；財團法人民間司法改革基金會備份。
